【裁判字號】    98,訴,630
【裁判日期】    980825
【裁判案由】    違反毒品危害防制條例
【裁判全文】
臺灣嘉義地方法院刑事判決               98年度訴字第630號
公  訴  人  臺灣嘉義地方法院檢察署檢察官
被      告  甲○○
                      之7
上列被告因違反毒品危害防制條例案件，經檢察官提起公訴（98
年度撤緩毒偵字第23號），因被告於本院準備程序中就被訴事實
為有罪之陳述，經本院合議庭裁定由受命法官獨任以簡式審判程
序審理判決如下：
    主  文
甲○○施用第一級毒品，累犯，處有期徒刑拾月。扣案之第一級
毒品海洛因（驗餘淨重零點參參公克），沒收銷燬之；前開毒品
之外包裝壹個，沒收。
    事  實
一、甲○○前因施用第一級毒品海洛因案件，經本院以89年度毒
    聲字第931號裁定送臺灣嘉義看守所附設勒戒處所執行觀察
    、勒戒後，認有繼續施用毒品之傾向，再經本院以89年度毒
    聲字第1219號裁定令入戒治處所施以強制戒治，於民國90年
    8月20日因強制戒治有成效而交付保護管束期滿，未經撤銷
    ，視為強制戒治期滿，經本署檢察官於90年8月22日，以90
    年度戒毒偵字第251號為不起訴處分確定。其又於91年間，
    再因犯施用第一級毒品海洛因罪，經本院以91年度訴字第
    290號判決有期徒刑8月確定，於93年7月27日執行完畢。又
    因施用毒品案件，經本院94年度訴字第174號判決判處有期
    徒刑1年確定。復因施用毒品案，經本院94年訴字第530號判
    決判處有期徒刑10月確定，嗣經本院96聲減字第65號裁定減
    為有期徒刑5月確定，上開2罪接續執行，甫於96年7月16日
    因徒刑執行完畢出監。詎仍基於施用第一級毒品海洛因之犯
    意，而於97年1月14日下午12時許，在其位於嘉義縣水上鄉
    龍德村2鄰十一指厝15號之7住處之房間內，將海洛因粉末以
    水稀釋後，置入針筒內注射手臂靜脈之方式，施打第一級毒
    品海洛因1次，嗣於97年1月15日下午5時30分許，與友人王
    勇生（另案偵辦）共乘車牌號碼TQ7 -133號輕型機車，行經
    嘉義市○區○○路、自由路交岔路口時，因見警察攔檢而與
    王勇生棄車逃逸，為警當場逮捕查獲，經其同意搜索身體並
    採集尿液送驗，並由甲○○主動自其長褲口袋內取出海洛因
    1小包（驗餘淨重0.33公克）交由警察扣押在案，尿液送驗
    結果亦呈海洛因代謝後之嗎啡陽性反應，始查悉上情。
二、案經嘉義市政府警察局第一分局報告臺灣嘉義地方法院檢察
    署檢察官偵查起訴。
    理  由
一、本件被告所涉犯者為毒品危害防制條例第10條第1項之罪，
    非死刑、無期徒刑、最輕本刑為3年以上有期徒刑之罪或高
    等法院管轄第一審案件。本院行準備程序時，被告就被訴事
    實為有罪之陳述，經告知簡式審判程序之旨，並聽取檢察官
    及被告之意見後，本院爰依刑事訴訟法第273條之1第1項裁
    定由受命法官獨任進行簡式審判程序。故本件簡式審判程序
    之證據調查，依刑事訴訟法第273條之2之規定，不受同法第
    159條第1項、第161條之2、第161條之3、第163條之1及第
    164條至第170條規定之限制，合先敘明。
二、上開犯罪事實，業據被告本院審理時坦承不諱，且有正修科
    技大學超微量研究科技中心檢驗報告（原始編號：1D970105
    ）及嘉義市警察局第一分局查獲毒品案件尿液送驗真實姓名
    對照表、搜索扣押筆錄、扣押物品目錄表、法務部調查局濫
    用藥物實驗室鑑定書各乙份及照片2張附卷可稽，參以查獲
    時扣案之海洛因一包，確含海洛因成分，驗餘合計淨重0.33
    公克 (空包裝總重0.59公克)等情，亦有法務部調查局97年2
    月7日調科壹字第09723007770號濫用藥物實驗室鑑定書1份
    在卷可佐，均足資擔保被告所為之上開任意性自白確與事實
    相符，應堪採信。
三、又被告前因施用毒品案件，經本院94年度訴字第174號判決
    判處有期徒刑1年確定。復因施用毒品案，經本院94年訴字
    第530號判決判處有期徒刑10月確定，嗣經本院96聲減字第
    65號裁定減為有期徒刑5月確定，上開2罪接續執行，甫於96
    年7月16日因徒刑執行完畢出監等情，有台灣高等法院被告
    前案紀錄表可按，其於5年內再犯本件施用毒品犯行，依毒
    品危害防制條例第23條第2項規定，應依法逕行追訴處罰。
四、查海洛因為毒品危害防制條例第2條第2項第1款所定之第一
    級毒品，故核被告所為，係犯毒品危害防制條例第10條第1
    項之施用第一級毒品罪。被告持有海洛因以施用，其持有之
    低度行為，應為該施用之高度行為所吸收，不另論罪。又
    被告前因施用毒品案件，經本院94年度訴字第174號判決判
    處有期徒刑1年確定。復因施用毒品案，經本院94年訴字第
    530號判決判處有期徒刑10月確定，嗣經本院96聲減字第65
    號裁定減為有期徒刑5月確定，上開2罪接續執行，甫於96年
    7 月16日因徒刑執行完畢出監等情，有台灣高等法院被告前
    案紀錄表可按，其於受徒刑之執行完畢後，5年以內故意再
    犯本件有期徒刑以上之罪，為累犯，應依刑法第47條第1項
    規定加重其刑。審酌被告曾因施用毒品經強制戒治、判處徒
    刑執行完畢，猶未知警惕而再犯本案，足見其未徹底戒除施
    用毒品之惡習，惟念及施用毒品本質上係戕害自身健康之行
    為，尚未嚴重破壞社會秩序或侵害他人權益，且被告坦承犯
    行、犯後態度尚佳暨其犯罪之動機、目的、手段、國中畢業
    之智識程度、已婚、沒有小孩、目前做安全島的綠化、日薪
    1500元、家裡剩下母親、太太是外籍新娘之生活狀況等一切
    情狀，量處如主文所示之刑。扣案第一級毒品海洛因1包（
    驗餘淨重0.33公克），經法務部調查局濫用藥物實驗室鑑定
    結果，確含第一級毒品海洛因成分，係違禁物，應依毒品危
    害防制條例第18條第1項前段規定，沒收銷燬之；再上開第
    一級毒品海洛因之外包裝1個用於包裹毒品，防其裸露、潮
    濕，便於攜帶，可與毒品分離，以分裝海洛因，為供本案犯
    罪所用之物，且屬被告所有，亦據被告供承在卷，爰依刑法
    第38條第1項第2款規定宣告沒收。
據上論斷，應依刑事訴訟法第273條之1第1項、第299條第1項前
段，毒品危害防制條例第10條第1項、第18條第1項前段，刑法第
11條前段、第38條第1項第2款、第47條第1項，判決如主文。
本案經檢察官姜智仁到庭執行職務。
中    華    民    國    98    年    8     月    25    日
                  刑事第一庭    法  官  黃明展
以上正本證明與原本無異。
如不服本判決應於收受判決後10日內向本院提出上訴書狀，並應
敘述具體理由；其未敘述上訴理由者，應於上訴期間屆滿後20日
內向本院補提理由書（均須按他造當事人之人數附繕本）「切勿
逕送上級法院」。
中    華    民    國    98    年    8     月    25    日
                                書記官  張菀純
附錄本案論罪科刑法條全文：
毒品危害防制條例第10條
施用第一級毒品者，處 6 月以上 5 年以下有期徒刑。
施用第二級毒品者，處 3 年以下有期徒刑。


司法院資訊處製作；財團法人民間司法改革基金會備份。
